【裁判字號】    99,簡,589
【裁判日期】    990913
【裁判案由】    綜合所得稅
【裁判全文】
臺北高等行政法院裁定
                                       99年度簡字第589號
原      告  甲○○
被      告  財政部臺北市國稅局
代  表  人  乙○○○○○○
上列當事人間綜合所得稅事件，原告不服財政部中華民國99年6
月14日台財訴字第09900205460 號訴願決定，提起行政訴訟，本
院裁定如下：
    主  文
原告之訴駁回。
訴訟費用由原告負擔。
    理  由
一、按訴願法上之再審制度，係就確定之訴願決定申請再審，於
    行政機關體系內以謀救濟之謂。訴願再審決定與行政訴訟法
    第4 條及第5 條所規定得對之提起行政訴訟，於司法體系內
    以謀救濟之訴願決定，並不相同。訴願再審所欲救濟之確定
    訴願決定，原已不得謀求行政訴訟救濟，若訴願再審決定結
    果，並未變更原確定訴願決定，無非確認原訴願決定確定之
    效力，自無另啟行政訴訟予以救濟之必要。且依現行法，並
    無對於訴願再審決定不服之救濟規定，應不許就訴願再審駁
    回之決定提起撤銷訴訟。若竟提起，不備撤銷訴訟之要件。
    其併以撤銷訴訟為基礎，提起給付訴訟，請求判決返還基於
    聲明撤銷之原處分所為之給付加給法定遲延利息者，即失合
    併於同一訴訟程序中請求之適狀，亦不備起訴要件，均屬起
    訴不合法，又不能補正，應依同法第107 條第1 項第10款駁
    回之。依同法第236 條規定，簡易程序適用上開通常程序之
    規定。
二、本件原告95年度綜合所得稅結算申報，經被告將其出售黃金
    之交易所得列入課稅所得，補徵稅額新台幣（下同）268,83
    7 元。原告循序提起訴願，經財政部99年3 月15日台財訴字
    第09900066860 號訴願決定不受理確定在案。原告對該訴願
    決定申請再審，經財政部99年6 月14日台財訴字第09900205
    460 號訴願再審決定駁回。原告對訴願再審決定不服，提起
    撤銷訴訟，合併請求判決被告應返還原告基於聲明撤銷之原
    處分所已繳納之稅額並加給法定遲延利息，參照前述規定與
    說明，為不合法，應裁定駁回之。原告主張黃金交易不應列
    入課稅所得之實體上理由，無從進而論斷。本件爭訟之金額
    不逾40萬元，依簡易程序終結之。
三、依行政訴訟法第236 條、第107 條第1 項第10款、第104 條
    、民事訴訟法第95條、第78條，裁定如主文。
中    華    民    國    99    年    9     月     13    日

                  臺北高等行政法院第八庭
                                  法  官  蔡進田
上為正本係照原本作成。
本件以訴訟事件所涉及之法律見解具有原則性者為限，始得於本
裁定送達後10日內向本院提出抗告狀（須按他造人數附繕本），
並經最高行政法院許可後方得抗告。
中    華    民    國    99    年     9    月    14     日

                                  書記官  黃倩鈺

司法院資訊處製作；財團法人民間司法改革基金會備份。
